臺灣高等法院刑事判決
111年度上訴字第207號
上  訴  人  
即  被  告  蔡皓宇




選任辯護人  黃奕彰律師
            蔡聰明律師
上列上訴人因違反洗錢防制法等案件，不服臺灣基隆地方法院11
0年度金訴字第71號，中華民國110年12月15日第一審判決（起訴
及移送併辦案號：臺灣基隆地方檢察署110年度偵字第471、853
、1818、2356、2706、3679、4430、6239、6292號），提起上訴
，本院判決如下：
    主  文
原判決撤銷。
蔡皓宇幫助犯洗錢防制法第十四條第一項之一般洗錢罪，處有期
徒刑肆月，併科罰金新臺幣伍萬元，罰金如易服勞役，以新臺幣
壹仟元折算壹日。緩刑貳年。
    事  實
一、蔡皓宇明知個人開立之金融帳戶領得之存摺及提款卡係供個
    人存提款使用之工具，並設有密碼以確保係本人使用，亦知
    悉社會上使用他人帳戶詐欺被害人將款項匯入後提領之案件
    層出不窮，如將自己所開立之金融帳戶存摺、提款卡（含密
    碼）提供予他人使用，該帳戶極可能遭第三人作為收受、提
    領財產犯罪所得之用，且他人提領後將產生遮斷資金流動軌
    跡以逃避國家追訴、處罰之效果，竟以縱有人以其金融帳戶
    作為從事財產犯罪之工具，亦不違背其本意之不確定幫助犯
    意，於民國109年10月間某日，在不詳地點，以不詳方式，
    將其所申設之華南商業銀行帳戶（下稱華南帳戶，帳號詳卷
    ）之存摺、提款卡及密碼提供予陳冠瑋使用，以此方式幫助
    其人及其所屬之詐欺集團成員從事詐欺取財及洗錢之犯行，
    蔡皓宇並獲取新臺幣（下同）5,000元之報酬。嗣該詐欺集
    團成員取得上開帳戶後，即共同意圖為自己不法之所有，基
    於詐欺取財及洗錢之犯意，於如附表所示之時間，以如附表
    所示之手法，致林毅旻、汪虹妙、陳彥蓁、蔡尚融、蘇柄云
    、黃惠萍、郭心怡、林義盛、張勛喻、陳晶晶、葉忠霖、李
    政韋、吳泓璋陷於錯誤，而於如附表所示之時間匯款如附表
    所示之金額至蔡皓宇上開帳戶，該款項旋遭上開詐欺集團成
    員提領。嗣因林毅旻、汪虹妙、陳彥蓁、蔡尚融、蘇柄云、
    黃惠萍、郭心怡、林義盛、張勛喻、陳晶晶、葉忠霖、李政
    韋、吳泓璋匯款後發覺有異，報警處理，始循線查悉上情。
二、案經林毅旻訴由桃園市政府警察局中壢分局，汪虹妙訴由高
    雄市政府警察局小港分局，陳彥蓁、張勛喻、葉忠霖訴由基
    隆市警察局第四分局，蔡尚融訴由臺中市政府警察局第四分
    局，蘇柄云訴由臺北市政府警察局内湖分局，郭心怡訴由新
    北市政府警察局新店分局，林義盛訴由桃園市政府警察局平
    鎮分局，陳晶晶訴由高雄市政府警察局岡山分局，李政韋、
    吳泓璋訴由新竹縣政府警察局新湖分局報告臺灣基隆地方檢
    察署檢察官偵查起訴及移送併案審理。
    理  由
壹、程序部分：
　　按被告以外之人於審判外之陳述，雖不符刑事訴訟法第159
    條之1至第159條之4之規定，而經當事人於審判程序同意作
    為證據，法院審酌該言詞陳述或書面陳述作成時之情況，認
    為適當者，亦得為證據；當事人、代理人或辯護人於法院調
    查證據時，知有第159條第1項不得為證據之情形，而未於言
    詞辯論終結前聲明異議者，視為有前項之同意，同法第159
    條之5第1項、第2項有明文規定。查本判決下列認定事實所
    引用之本院作為得心證依據之被告以外之人於審判外陳述，
    經本院審理時逐項提示，檢察官、上訴人即被告蔡皓宇（下
    稱被告）及辯護人均同意作為證據而並未爭執，且未於言詞
    辯論終結前聲明異議，本院審酌各項證據作成時之狀況，尚
    無違法取得證據及證明力明顯過低等瑕疵，且與本案待證事
    實間具有相當關聯，作為證據充足全案事實之認定，應屬適
    當，依刑事訴訟法第159條之5第1項規定，均有證據能力。
    另本判決下列認定事實所引用之其餘證據，均經依法踐行調
    查證據程序，亦無違法取得、不得作為證據之情形或顯有不
    可信之情況，且均與本案具關連性，認以之作為證據應屬適
    當，故揆諸上開規定，認上揭證據資料均有證據能力。
貳、實體部分：
一、本案認定犯罪事實所憑之證據及理由：
　　訊據被告對於事實欄所示之幫助詐欺、幫助洗錢犯行坦承不
    諱（見本院卷第76、86、154、186、203頁），並有下列證
    據可佐：
（一）前揭華南帳戶係被告所申辦，且該帳戶之實際使用、保管
      者為被告，至109年10月間某日，被告始將華南帳戶之存
      摺、提款卡及密碼提供予陳冠瑋使用，並獲取5,000元之
      報酬等節，業據被告於警詢、原審供承不諱（見110年度
      偵字第1818號卷第12頁，110年度偵字第2356號卷第9至10
      頁，110年度偵字第471號卷第10頁，110年度偵字第853號
      卷第8頁，原審卷第82、252頁），而林毅旻、汪虹妙、陳
      彥蓁、蔡尚融、蘇柄云、黃惠萍、郭心怡、林義盛、張勛
      喻、陳晶晶、葉忠霖、李政韋、吳泓璋於如附表所示之時
      間，遭詐欺集團以如附表所示之手法詐騙，致其等陷於錯
      誤，而於如附表所示之匯款時間，依指示將如附表所示之
      款項匯至被告前揭帳戶等情，亦據證人林毅旻、汪虹妙、
      陳彥蓁、蔡尚融、蘇柄云、黃惠萍、郭心怡、林義盛、張
      勛喻、陳晶晶、葉忠霖、李政韋、吳泓璋於警詢指述明確
      （見附表之證據出處欄），且有被告前揭華南帳戶之開戶
      資料、交易明細、帳戶基本資料、林毅旻、汪虹妙、陳彥
      蓁、蔡尚融、蘇柄云、黃惠萍、郭心怡、林義盛、張勛喻
      、陳晶晶、葉忠霖、李政韋、吳泓璋出具之匯款證明、對
      話紀錄、內政部警政署反詐騙諮詢專線紀錄表、受理詐騙
      帳戶通報警示簡便格式表、金融機構聯防機制通報單等在
      卷可稽（見原審卷第59至63頁、附表之證據出處欄），堪
      認上開帳戶確經詐欺集團成員用以充作詐欺被害人之工具
      無訛。
（二）且查，被告提供存摺、提款卡及密碼前，其華南帳戶內之
      餘額僅有87元（見原審卷第60頁），由此益徵被告於提供
      上開華南帳戶之存摺、提款卡及密碼時，主觀上應可預見
      該帳戶極可能遭第三人作為收受、提領財產犯罪所得之用
      ，且他人提領後將產生遮斷資金流動軌跡以逃避國家追訴
      、處罰之效果，仍為獲取報酬，而抱持僥倖心態予以交付
      。再經原審當庭勘驗被告與陳冠瑋於110年1月7日之MESSE
      NGER通訊軟體語音訊息檔案後，勘驗結果略以：「（陳冠
      瑋）他這個是又有一張是嗎？」、「（陳冠瑋）之前那個
      500是還沒有匯給你是不是」、「（陳冠瑋）你以後不要
      密我臉書，我臉書是不會看訊息」、「（陳冠瑋）剛好看
      到的話，他根本不會跳訊息通知出來」、「（陳冠瑋）那
      應該是反正你就先去做，後面做了之後再跟我說」、「（
      陳冠瑋）要去之前你跟我說，我拿錢給你去坐高鐵」、「
      （陳冠瑋）你要開車下去的話也可以」，此有原審勘驗筆
      錄及對話截圖在卷可憑（見原審卷第83、99頁），且被告
      華南帳戶最早係於告訴人吳泓璋報案後，於109年10月21
      日上午3時30分許經通報為警示帳戶，並於同日上午10時2
      0分許經華南商業銀行受理乙節，有金融機構聯防機制通
      報單附卷可查（見110年度偵字第2356號卷第71至73頁）
      ，而被告最早係於109年12月10日製作本案警詢筆錄（見1
      10年度偵字第1818號卷第11頁），是堪認被告最遲於109
      年12月10日，即已知悉其華南帳戶被用作詐欺犯罪之情，
      詎其遲至本案被害人匯入款項經提領或轉出殆盡、其帳戶
      業經列為警示帳戶，且其業已知悉帳戶遭人不法使用之數
      月後，始至警局報案其帳戶遭陳冠瑋詐騙。
（三）綜上所述，足認被告前揭任意性自白核與事實相符，堪予
      採信，本案事證明確，被告犯行堪以認定，應予依法論科
      。
二、論罪：
（一）刑法上之幫助犯，係對於犯罪與正犯有共同之認識，而以
      幫助之意思，對於正犯資以助力，而未參與實施犯罪之行
      為者而言（最高法院88年度台上字第1270號判決意旨參照
      ）。是以，如未參與實施犯罪構成要件之行為，且係出於
      幫助之意思提供助力，即屬幫助犯，而非共同正犯。本案
      被告單純提供金融帳戶之行為，並不能與向被害人施以詐
      術之行為等同視之，且亦無證據證明被告有何參與詐欺取
      財犯行之構成要件行為，是被告以提供金融帳戶之行為，
      對於該詐欺集團成員遂行詐欺取財犯行資以助力，揆諸前
      述說明，自應論以幫助犯，而非共同正犯。另被告提供帳
      戶之存摺、提款卡及密碼予他人，固非屬洗錢防制法第2
      條所稱之洗錢行為，不成立一般洗錢罪之正犯，然被告主
      觀上認識該帳戶可能作為收受、提領特定犯罪所得使用，
      他人提領後會產生遮斷資金流動軌跡以逃避國家追訴、處
      罰之效果，仍基於幫助之犯意而提供，應論以幫助犯一般
      洗錢罪（最高法院108年度台上字第3101號判決意旨參照
      ）。又被告雖提供其帳戶之存摺、提款卡及密碼予詐欺集
      團成員使用，惟依現存卷證，並無任何積極證據足認被告
      所幫助之詐欺集團成員人數已達3人以上，亦欠缺積極證
      據足證被告明知或可得知悉此項詐術細節，依罪疑唯輕原
      則，尚難認本案有刑法第30條第1項前段、第339條之4第1
      項第2款之幫助加重詐欺取財罪之情形。故核被告所為，
      係犯刑法第30條第1項前段、第339條第1項之幫助詐欺取
      財罪，暨刑法第30條第1項前段、洗錢防制法第14條第1項
      之幫助一般洗錢罪。移送併辦意旨（臺灣基隆地方檢察署
      110年度偵字第2356、2706、3679、4430號）認被告係一
      般洗錢罪之正犯，容有未洽，惟按刑事訴訟法第300條所
      謂變更法條，係指罪名之變更而言。若僅行為態樣有正犯
      、從犯之分，或既遂、未遂之分，即無庸引用刑事訴訟法
      第300條變更起訴法條（最高法院101年度台上字第3805號
      判決意旨參照），故本件尚毋庸變更起訴法條，附此敘明
      。
（二）被告係以一交付帳戶之行為，而使各該詐欺集團成員得以
      分別詐騙本案被害人之財物，且係以一行為觸犯上開二罪
      ，為想像競合犯，依刑法第55條之規定，應論以一幫助一
      般洗錢罪。另如附表編號1、2、4、7、10、12、13所示之
      犯行雖未據起訴，然與已起訴之如附表編號3、5、6、8、
      9、11所示之犯罪事實部分有如前述想像競合犯之裁判上
      一罪關係，復經檢察官移送併案審理（臺灣基隆地方檢察
      署110年度偵字第2356、2706、3679、4430、6239、6292
      號），為起訴效力所及，本院自應併予審究，附此敘明。
（三）被告係幫助他人犯一般洗錢罪，業據認定如前，爰依刑法
      第30條第2項之規定，按正犯之刑減輕之。
三、撤銷改判及科刑審酌部分：
（一）原審認被告如事實欄所示幫助洗錢、詐欺取財犯行事證明
      確，予以論罪科刑，固非無見。惟查：1.被告對於上開犯
      行於本院坦承認罪，且與蘇柄云、張勛喻、陳彥蓁、郭心
      怡達成和解，並均履行賠償，是其犯罪後態度核與原審量
      酌其刑時之情狀不同，原審未及審酌於此，容有未洽；2.
      被告給付調解、和解之賠償金額（詳見本院卷內基隆第一
      信用合作社-網路銀行交易結果）已高於其犯罪所得利益
      ，即不應諭知沒收該犯罪所得利益，原審未及審酌被告事
      後已賠償之情事，所為沒收、追徵其價額之諭知，亦有未
      合。被告上訴意旨主張其願意認罪，及辯護人主張被告已
      盡力達成調解、和解並履行賠償，請求從輕量刑等語，經
      審酌其上開犯後態度，已知悔悟，並與部分被害人達成調
      解、和解及履行賠償，其上訴為有理由，且原判決既有上
      開可議之處，自應由本院將原判決予以撤銷改判。爰以行
      為人之責任為基礎，審酌被告為圖報酬，竟提供金融帳戶
      予他人用於詐欺取財及洗錢，影響社會正常交易秩序，使
      不法之徒藉此輕易詐取財物並逃避國家追訴、處罰，所造
      成之危害非輕，行為殊不足取，惟念及其業於原審法院與
      李政韋、林義盛、汪虹妙調解成立，未與被告調解、和解
      之葉忠霖亦曾具狀表示不欲追究等節，復於本院與蘇柄云
      、張勛喻、陳彥蓁、郭心怡達成和解及履行賠償，並於本
      院終坦承犯行，是其尚有彌補部分過錯之意，犯後態度尚
      非惡劣，兼衡其犯罪動機、目的、手段、智識程度、生活
      狀況，並考量其提供帳戶之數量、如附表所示被害人因受
      詐騙匯款至其提供之帳戶而受之損失金額等一切情狀，量
      處如主文第2項所示之刑，並諭知易服勞役之折算標準。
（二）緩刑：
　　　查被告未曾因故意犯罪受有期徒刑以上之宣告，有本院被
      告前案紀錄表在卷可憑，其因一時失慮致罹刑典，惟其犯
      後於本院坦承犯行，且業於原審法院與李政韋、林義盛、
      汪虹妙調解成立，未與被告調解、和解之葉忠霖亦曾具狀
      表示不欲追究等節，有原審法院基隆簡易庭110年度司調
      字第39號調解筆錄、聲請撤回告訴狀及原審公務電話紀錄
      在卷可考（見原審卷第157至161、309至311頁），復於本
      院與蘇柄云、張勛喻、陳彥蓁、郭心怡達成和解及履行賠
      償，張勛喻、蘇柄云並均具狀表示不欲追究、撤回告訴，
      及陳彥蓁、郭心怡表示同意給予被告從輕量刑等節，有和
      解書4份、聲請撤回告訴狀1份、民事陳報狀1份、基隆第
      一信用合作社-網路銀行交易結果（被告賠償李政韋、林
      義盛、汪虹妙、蘇柄云、張勛喻、陳彥蓁、郭心怡之轉帳
      紀錄）18張及本院公務電話查詢紀錄表（見本院卷109至1
      15、121至123、129至140、142至146、171、179、207至2
      24頁），是被告尚有悔意，經此偵審程序，當知所警惕，
      應無再犯之虞，本院認其所宣告之刑，以暫不執行為適當
      ，依刑法第74條第1項第1款規定予以宣告緩刑2年，以啟
      自新。
四、沒收：
　1.按「犯罪所得，屬於犯罪行為人者，沒收之。」「第1項及
    第2項之犯罪所得，包括違法行為所得、其變得之物或財產
    上利益及其孳息。」、「犯罪所得已實際合法發還被害人者
    ，不予宣告沒收或追徵。」刑法第38條之1第1項前段、第4
    項、5項定有明文。查被告因提供帳戶而實際領得之報酬係5
    ,000元乙節，業據被告於原審坦承不諱（見原審卷第252頁
    ），惟其業與李政韋、林義盛、汪虹妙調解成立、與蘇柄云
    、張勛喻、陳彥蓁、郭心怡達成和解，分別履行賠償，業如
    前述，其給付予被害人之金額（詳見本院卷內轉帳紀錄、基
    隆第一信用合作社-網路銀行交易結果）已高於其犯罪所得
    利益，依前揭規定，爰不予宣告沒收。
　2.至本案華南帳戶之存摺及提款卡，雖為供被告犯罪所用之物
    ，然因被告業已將之交付他人，非屬被告所有之物，且未扣
    案，亦非違禁物，況上開帳戶因本案而遭列為警示帳戶乙節
    ，有金融機構聯防機制通報單、上開帳戶之交易明細各1份
    在卷可參（見110年度偵字第2356號卷第71至73頁，原審卷
    第62頁），應不致再為犯罪所用，欠缺刑法上之重要性，爰
    不予宣告沒收，附此敘明。
據上論斷，應依刑事訴訟法第369條第1項前段、第364條、第299
條第1項前段，洗錢防制法第14條第1項，刑法第11條前段、第30
條第1項前段、第2項、第339條第1項、第55條、第42條第3項前
段、第74條第1項第1款，刑法施行法第1條之1第1項，判決如主
文。
本案經檢察官許鈺茹到庭執行職務。
中　　華　　民　　國　　111 　年　　6 　　月　　9 　　日
                  刑事第十七庭  審判長法　官  鄭水銓
                                      法　官  黃雅芬
                                      法　官  沈君玲
以上正本證明與原本無異。
如不服本判決，應於收受送達後20日內向本院提出上訴書狀，其
未敘述上訴之理由者並得於提起上訴後20日內向本院補提理由書
（均須按他造當事人之人數附繕本）「切勿逕送上級法院」。
                                      書記官  羅敬惟
中　　華　　民　　國　　111 　年　　6 　　月　　9 　　日
附錄：本案論罪科刑法條全文
洗錢防制法第14條
有第二條各款所列洗錢行為者，處7年以下有期徒刑，併科新臺
幣5百萬元以下罰金。
前項之未遂犯罰之。
前二項情形，不得科以超過其特定犯罪所定最重本刑之刑。

中華民國刑法第339條
（普通詐欺罪）
意圖為自己或第三人不法之所有，以詐術使人將本人或第三人之
物交付者，處5年以下有期徒刑、拘役或科或併科50萬元以下罰
金。
以前項方法得財產上不法之利益或使第三人得之者，亦同。
前二項之未遂犯罰之。

附表：
編號   被害人 或告訴人 詐騙時間     詐騙手法  匯款時間   匯款金額  （新臺幣） 匯款帳戶          證據出處  1 （即110年度偵字第2356號、第2706號、第3679號 移送併辦意旨書附表編號㈢）  告訴人  林毅旻 109年8月24日凌晨1時26分許 先由某不詳詐欺集團成員以臉書（暱稱「林香凌」）、LINE通訊軟體（暱稱「香凌」）與林毅旻聯繫，佯稱其部門有外匯期貨內幕消息，邀請林毅旻一同投資，欲介紹LINE通訊軟體暱稱為「柯清吉（風控管理）」之人予林毅旻認識云云；再由另名不詳詐欺集團成員以LINE通訊軟體與林毅旻聯繫（暱稱「柯清吉（風控管理）」），佯稱需先至其提供之投資網站儲值本金云云，致林毅旻陷於錯誤，依該詐欺集團成員指示，於右列時間匯款右列金額至右列帳戶。  109年10月15日中午12時56分許   107,000元 被告蔡皓宇申設之華南商業銀行帳號000-000000000000號帳戶 ⒈告訴人林毅旻109年10月20日第1次警詢筆錄（見110年度偵字第2706號卷第32至36頁） ⒉被告蔡皓宇華南商業銀行帳號000-000000000000號帳戶109年8月20日至同年11月24日交易明細表1份（見110年度偵字第471號卷第25頁） ⒊告訴人林毅旻出具之匯款申請書： 　⑴元大銀行國內匯款申請書（見110年度偵字第2706號卷第113頁下半部、第149頁下半部） 　⑵郵政跨行匯款申請書（見110年度偵字第2706號卷第121頁、第151頁下半部） 　⑶兆豐國際商業銀行國內匯款申請書（見110年度偵字第2706號卷第151頁上半部） ⒋告訴人林毅旻與臉書暱稱「林香凌」、LINE通訊軟體暱稱「香凌」、「柯清吉（風控管理）」之對話紀錄截圖照片11張（見110年度偵字第2706號卷第125至135頁） ⒌內政部警政署反詐騙諮詢專線紀錄表（見110年度偵字第2706號卷第153至154頁） ⒍彰化縣警察局彰化分局泰和派出所受理詐騙帳戶通報警示簡便格式表（見110年度偵字第2706號卷第101頁） ⒎金融機構聯防機制通報單（見110年度偵字第2706號卷第103頁至第107頁）     109年10月15日下午1時38分許   33,000元       109年10月15日下午2時13分許   460,000元   2 （即110年度偵字第4430號移送併辦意旨書犯罪事實）  告訴人  汪虹妙 109年9月某日 由某不詳詐欺集團成員以汪虹妙香港籍友人「李俊傑」之名於LINE通訊軟體與汪虹妙聯繫，佯稱至博弈APP投資保證獲利云云，致汪虹妙陷於錯誤，依該詐欺集團成員指示，於右列時間匯款右列金額至右列帳戶。 109年10月19日中午12時56分許   76,416元 被告蔡皓宇申設之華南商業銀行帳號000-000000000000號帳戶 ⒈告訴人汪虹妙109年11月7日警詢筆錄（見110年度偵字第4430號卷第9至13頁） ⒉被告蔡皓宇華南商業銀行帳號000-000000000000號帳戶109年8月20日至同年11月24日交易明細表1份（見110年度偵字第471號卷第28頁） ⒊告訴人汪虹妙出具中國信託銀行帳號000-000000000000號帳戶臺幣活存明細（見110年度偵字第4430號卷第40頁上半部） ⒋內政部警政署反詐騙諮詢專線紀錄表（見110年度偵字第4430號卷第19至20頁） ⒌桃園市政府警察局楊梅分局楊梅派出所受理詐騙帳戶通報警示簡便格式表（見110年度偵字第4430號卷第15頁） ⒍金融機構聯防機制通報單（見110年度偵字第4430號卷第33頁至第35頁）     109年10月19日中午12時58分許   100,000元   3（即起訴書附表編號㈠ ）  告訴人  陳彥蓁 109年9月15日某時 由某不詳詐欺集團成員以PARTYING交友軟體（暱稱「趙笙」）、LINE通訊軟體（id「00000000000」）與陳彥蓁聯繫，佯稱至「oanda」之應用程式儲值可穩定獲利云云，致陳彥蓁陷於錯誤，依該詐欺集團成員指示，於右列時間匯款右列金額至右列帳戶。   109年10月17日下午2時39分許    4,000元  被告蔡皓宇申設之華南商業銀行帳號000-000000000000號帳戶 ⒈被告蔡皓宇109年12月10日警詢筆錄（見110年度偵字第1818號卷第13頁） ⒉告訴人陳彥蓁109年10月25日警詢筆錄（見110年度偵字第1818號卷第29至30頁） ⒊被告蔡皓宇華南商業銀行帳號000-000000000000號帳戶109年8月20日至同年11月24日交易明細表1份（見110年度偵字第471號卷第26至27頁） ⒋告訴人陳彥蓁出具之渣打銀行網路銀行台幣存款轉帳交易結果通知截圖照片2張（見110年度偵字第1818號卷第143頁） ⒌告訴人陳彥蓁與PARTYING交友軟體暱稱「趙笙」之對話紀錄截圖照片1張（見110年度偵字第1818號卷第161頁） ⒍內政部警政署反詐騙諮詢專線紀錄表（見110年度偵字第1818號卷第157至158頁） ⒎新竹市警察局第二分局關東橋派出所受理詐騙帳戶通報警示簡便格式表（見110年度偵字第1818號卷第133頁）     109年10月18日下午2時49分許    4,000元   4 （即110年度偵字第6239號、第6292號移送併辦意旨書附表編號㈠）  告訴人  蔡尚融 109年9月16日晚間10時9分前某時許 先由某不詳詐欺集團成員以LINE通訊軟體（暱稱「佳佳」）與蔡尚融聯繫，向蔡尚融介紹下載「PDK交易所」應用程式，欲介紹LINE通訊軟體暱稱為「PDK交易所在線」之人予蔡尚融認識云云；再由另名不詳詐欺集團成員以LINE通訊軟體與蔡尚融聯繫（暱稱「PDK交易所在線」），佯稱經認證後，可儲值購買虛擬貨幣以獲利云云，致蔡尚融陷於錯誤，依該詐欺集團成員指示，於右列時間匯款右列金額至右列帳戶。   109年10月18日下午2時13分許   30,000元 被告蔡皓宇申設之華南商業銀行帳號000-000000000000號帳戶 ⒈告訴人蔡尚融109年11月7日警詢筆錄（見110年度偵字第6239號卷第11至14頁） ⒉被告蔡皓宇華南商業銀行帳號000-000000000000號帳戶109年8月20日至同年11月24日交易明細表1份（見110年度偵字第471號卷第27頁） ⒊告訴人蔡尚融出具之臺灣中小企業銀行自動櫃員機交易明細表截圖照片1張（見110年度偵字第6239號卷第37頁左邊第2行第2列之圖片） ⒋告訴人蔡尚融與LINE通訊軟體暱稱「PDK交易所在線」、「佳佳」之對話紀錄截圖照片18張（見110年度偵字第6239號卷第41至45頁） ⒌內政部警政署反詐騙諮詢專線紀錄表（見110年度偵字第6239號卷第29至30頁） ⒍新北市政府警察局三重分局光明派出所受理詐騙帳戶通報警示簡便格式表（見110年度偵字第6239號卷第47頁） ⒎金融機構聯防機制通報單（見110年度偵字第6239號卷第49至57頁） 5 （即起訴書附表編號㈡ ）  告訴人  蘇柄云 109年9月30日晚間8時22分許 先由某不詳詐欺集團成員以PARTYING交友軟體（暱稱「王可欣」）與蘇柄云聯繫；再由另名不詳詐欺集團成員以LINE通訊軟體（暱稱「王可心」）與蘇柄云聯繫，自稱其係設計及維護「澳門銀河」網站之人，可利用網站維護時之漏洞讓蘇柄云保證獲利，並佯稱於該網站內之帳號上儲值滿一定之金額，可獲得更多之虛擬彩金，進而獲得更多之現金云云，致蘇柄云陷於錯誤，依該詐欺集團成員指示，於右列時間匯款右列金額至右列帳戶。   109年10月19日上午11時49分許   30,000元  被告蔡皓宇申設之華南商業銀行帳號000-000000000000號帳戶 ⒈被告蔡皓宇109年12月24日警詢筆錄（見110年度偵字第853號卷第8至9頁） ⒉告訴人蘇柄云109年11月4日警詢筆錄（見110年度偵字第853號卷第11至19頁） ⒊被告蔡皓宇華南商業銀行帳號000-000000000000號帳戶109年8月20日至同年11月24日交易明細表1份（見110年度偵字第471號卷第27頁） ⒋告訴人蘇柄云出具之永豐銀行自動櫃員機交易明細表截圖照片1張（見110年度偵字第853號卷第57頁上半部） ⒌告訴人蘇柄云出具與PARTYING交友軟體暱稱「王可欣」、LINE通訊軟體暱稱「王可心」之對話紀錄截圖照片40張（見110年度偵字第853號卷第21至47頁上半部） ⒍告訴人蘇柄云內政部警政署反詐騙諮詢專線紀錄表（見110年度偵字第853號卷第69至71頁） ⒎臺南市政府警察局白河分局白河派出所受理詐騙帳戶通報警示簡便格式表（見110年度偵字第853號卷第67頁） 6 （即起訴書附表編號㈢ ）  被害人  黃惠萍 109年10月6日前某日 由某不詳詐欺集團成員以LINE通訊軟體（暱稱「陳凱」）與黃惠萍聯繫，佯稱投資定存定股能賺錢云云，致黃惠萍陷於錯誤，依該詐欺集團成員指示，於右列時間匯款右列金額至右列帳戶。   109年10月17日下午4時33分許    20,000元  被告蔡皓宇申設之華南商業銀行帳號000-000000000000號帳戶 ⒈被告蔡皓宇109年12月10日警詢筆錄（見110年度偵字第1818號卷第14頁） ⒉被害人黃惠萍109年10月24日警詢筆錄（見110年度偵字第1818號卷第21至23頁） ⒊被告蔡皓宇華南商業銀行帳號000-000000000000號帳戶109年8月20日至同年11月24日交易明細表1份（見110年度偵字第471號卷第26頁） ⒋被害人黃惠萍出具之中國信託銀行自動櫃員機交易明細表1紙（見110年度偵字第1818號卷第85頁左半部） ⒌被害人黃惠萍出具LINE通訊軟體暱稱「陳凱」之個人檔案頁面及對話紀錄截圖照片共6張（見110年度偵字第1818號卷第87至89頁） ⒍內政部警政署反詐騙諮詢專線紀錄表（見110年度偵字第1818號卷第69頁） ⒎嘉義縣警察局朴子分局大鄉派出所受理詐騙帳戶通報警示簡便格式表（見110年度偵字第1818號卷第73頁） ⒏金融機構聯防機制通報單（見110年度偵字第1818號卷第77頁） 7 （即110年度偵字第2356號、第2706號、第3679號移送併辦意旨書附表編號㈣）  告訴人  郭心怡 109年10月9日、同年月10日、同年月11日 先由某不詳詐欺集團成員以JD交友軟體（暱稱「Ace 34」）與郭心怡聯繫；再由另名不詳詐欺集團成員以LINE通訊軟體（暱稱「劉建國Ace-NSL」）與郭心怡聯繫，佯稱於投資網站「oanda平台」投資可獲利云云，致郭心怡陷於錯誤，依該詐欺集團成員指示，於右列時間匯款右列金額至右列帳戶。  109年10月17日下午4時41分許   20,516元 被告蔡皓宇申設之華南商業銀行帳號000-000000000000號帳戶 ⒈告訴人郭心怡109年12月18日第1次警詢筆錄（見110年度偵字第3679號卷第25至27頁） ⒉被告蔡皓宇華南商業銀行帳號000-000000000000號帳戶109年8月20日至同年11月24日交易明細表1份（見110年度偵字第471號卷第26頁） ⒊告訴人郭心怡出具土地銀行岡山分行帳號000-000000000000號帳戶存摺交易明細（見110年度偵字第3679號卷第57頁） ⒋告訴人郭心怡與JD交友軟體暱稱「Ace 34」、LINE通訊軟體暱稱「劉建國Ace-NSL」之對話紀錄截圖照片4張（見110年度偵字第3679號卷第67至73頁） ⒌內政部警政署反詐騙諮詢專線紀錄表（見110年度偵字第3679號卷第37至39頁） 8 （即起訴書附表編號㈣ ）  告訴人  林義盛 109年10月14日下午6時許 由某不詳詐欺集團成員以LINE通訊軟體（暱稱「熙熙」）與林義盛聯繫，要求林義盛加入LINE通訊軟體暱稱「Customer Service 01」之人，以學習如何賺取外匯，並要求林義盛匯款現金至「安达（簡體字）」網站內之帳戶云云，致林義盛陷於錯誤，依該詐欺集團成員指示，於右列時間匯款右列金額至右列帳戶。   109年10月16日下午3時13分許   100,000元 被告蔡皓宇申設之華南商業銀行帳號000-000000000000號帳戶 ⒈被告蔡皓宇109年12月11日警詢筆錄（見110年度偵字第471號卷第10頁） ⒉告訴人林義盛109年10月21日警詢筆錄（見110年度偵字第471號卷第31至39頁） ⒊被告蔡皓宇華南商業銀行帳號000-000000000000號帳戶109年8月20日至同年11月24日交易明細表1份（見110年度偵字第471號卷第25頁） ⒋告訴人林義盛出具之郵政自動櫃員機交易明細表截圖照片1張（見110年度偵字第471號卷第47頁） ⒌告訴人林義盛出具LINE通訊軟體暱稱「熙熙」、「Customer Service 01」之個人檔案頁面及對話紀錄截圖照片共8張（見110年度偵字第471號卷第45至49頁） ⒍內政部警政署反詐騙諮詢專線紀錄表（見110年度偵字第471號卷第41至43頁） ⒎新北市政府警察局新莊分局光華派出所受理詐騙帳戶通報警示簡便格式表（見110年度偵字第471號卷第53頁） ⒏金融機構聯防機制通報單（見110年度偵字第471號卷第77至79頁）     109年10月16日下午3時17分許   100,000元       109年10月16日下午3時20分許   100,000元   9 （即起訴書附表編號㈤ ）  告訴人  張勛喻 109年10月15日中午某時許 由某不詳詐欺集團成員以Tinder交友軟體與張勛喻聯繫，自稱係在投資外匯，邀請張勛喻一同投資外匯，並佯稱投資金額愈多，獲利愈豐，要求張勛喻追加金額云云，致張勛喻陷於錯誤，依該詐欺集團成員指示，於右列時間匯款右列金額至右列帳戶。   109年10月16日晚間9時16分許    3,000元 被告蔡皓宇申設之華南商業銀行帳號000-000000000000號帳戶 ⒈被告蔡皓宇109年12月10日警詢筆錄（見110年度偵字第1818號卷第12至13頁） ⒉告訴人張勛喻109年10月21日警詢筆錄（見110年度偵字第1818號卷第17至19頁） ⒊被告蔡皓宇華南商業銀行帳號000-000000000000號帳戶109年8月20日至同年11月24日交易明細表1份（見110年度偵字第471號卷第25頁） ⒋告訴人張勛喻出具之中國信託銀行自動櫃員機交易明細表1紙（見110年度偵字第1818號卷第49頁左上部） ⒌內政部警政署反詐騙諮詢專線紀錄表（見110年度偵字第1818號卷第55頁） ⒍臺南市政府警察局第一分局東寧派出所受理詐騙帳戶通報警示簡便格式表（見110年度偵字第1818號卷第41頁） ⒎金融機構聯防機制通報單（見110年度偵字第1818號卷第47頁） 10 （即110年度偵字第6239號、第6292號移送併辦意旨書附表編號㈡）  告訴人  陳晶晶 109年10月17日晚間8時54分前某時許 由某不詳詐欺集團成員以LINE通訊軟體與陳晶晶聯繫，向陳晶晶介紹下載「Arlo Wealth App」賭博軟體，並佯稱於該軟體賭博可獲利云云，致陳晶晶陷於錯誤，依該詐欺集團成員指示，於右列時間匯款右列金額至右列帳戶。 109年10月18日下午2時42分許   20,000元 被告蔡皓宇申設之華南商業銀行帳號000-000000000000號帳戶 ⒈告訴人陳晶晶109年11月23日警詢筆錄（見110年度偵字第6292號卷第15至17頁） ⒉被告蔡皓宇華南商業銀行帳號000-000000000000號帳戶109年8月20日至同年11月24日交易明細表1份（見110年度偵字第471號卷第27頁） ⒊告訴人陳晶晶出具之中國信託銀行網路銀行臺幣轉帳交易明細截圖照片1張（見110年度偵字第6292號卷第55頁左方第2張圖片） 11 （即起訴書附表編號㈥ ）  告訴人  葉忠霖 109年10月18日上午4時22分許 先由某不詳詐欺集團成員以ROOIT交友軟體與葉忠霖聯繫，自稱係有在投資，並要求葉忠霖加入對方LINE通訊軟體（id「0000」）；後由另名不詳詐欺集團成員以LINE通訊軟體（暱稱「楊小娟」）與葉忠霖聯繫，並介紹LINE通訊軟體暱稱「萊斯國際」之人予葉忠霖認識云云；再由另名不詳詐欺集團成員以LINE通訊軟體（暱稱「萊斯國際」）與葉忠霖聯繫，佯稱投入資金可以獲利云云，致葉忠霖陷於錯誤，依該詐欺集團成員指示，於右列時間匯款右列金額至右列帳戶。   109年10月18日中午12時17分許    4,000元 （不含手續費15元） 被告蔡皓宇申設之華南商業銀行帳號000-000000000000號帳戶 ⒈被告蔡皓宇109年12月10日警詢筆錄（見110年度偵字第1818號卷第14頁） ⒉告訴人葉忠霖109年10月21日警詢筆錄（見110年度偵字第1818號卷第25至28頁） ⒊被告蔡皓宇華南商業銀行帳號000-000000000000號帳戶109年8月20日至同年11月24日交易明細表1份（見110年度偵字第471號卷第26至27頁） ⒋告訴人葉忠霖出具之玉山銀行自動櫃員機交易明細表截圖照片2張及中國信託銀行自動櫃員機交易明細截圖照片1張（見110年度偵字第1818號卷第127至129頁上半部） ⒌告訴人葉忠霖與LINE通訊軟體暱稱「楊小娟」、「萊斯國際」及ROOIT交友軟體暱稱「楊小娟」之對話紀錄截圖照片7張（見110年度偵字第1818號卷第117至125頁） ⒍內政部警政署反詐騙諮詢專線紀錄表（見110年度偵字第1818號卷第99至100頁） ⒎新竹市警察局第二分局埔頂派出所受理詐騙帳戶通報警示簡便格式表（見110年度偵字第1818號卷第105頁） ⒏金融機構聯防機制通報單（見110年度偵字第1818號卷第109至113頁）     109年10月18日晚間8時36分許   30,000元 （不含手續費15元）       109年10月18日晚間8時40分許    6,000元 （不含手續費15元）   12 （即110年度偵字第2356號、第2706號、第3679號移送併辦意旨書附表編號㈠）  告訴人  李政韋 109年10月20日下午6時許 先由某不詳詐欺集團成員以交友軟體與李政韋聯繫；再由另名不詳詐欺集團成員以LINE通訊軟體（暱稱「皇瑪客服專線」、「林詩怡」）與李政韋聯繫，佯稱投資外匯可穩定獲利，且李政韋帳戶資料填寫錯誤，需繳交額外費用才可提現云云，致李政韋陷於錯誤，依該詐欺集團成員指示，於右列時間匯款右列金額至右列帳戶。 109年10月16日下午3時45分許   300,000元 被告蔡皓宇申設之華南商業銀行帳號000-000000000000號帳戶 ⒈被告蔡皓宇109年12月10日警詢筆錄（見110年度偵字第2356號卷第11頁） ⒉告訴人李政韋109年10月22日警詢筆錄（見110年度偵字第2356號卷第19至21頁） ⒊被告蔡皓宇華南商業銀行帳號000-000000000000號帳戶109年8月20日至同年11月24日交易明細表1份（見110年度偵字第471號卷第25、28頁） ⒋告訴人李政韋出具之永豐銀行新台幣匯出匯款申請單2張（見110年度偵字第2356號卷第27頁下半部至29頁） ⒌告訴人李政韋與LINE通訊軟體暱稱「皇瑪客服專線」、「林詩怡」之對話紀錄1份（見110年度偵字第2356號卷第33至43頁） ⒍內政部警政署反詐騙諮詢專線紀錄表（見110年度偵字第2356號卷第65至66頁） ⒎臺北市政府警察局萬華分局西園路派出所受理詐騙帳戶通報警示簡便格式表（見110年度偵字第2356號卷第53頁）     109年10月19日下午1時9分許   300,000元   13 （即110年度偵字第2356號、第2706號、第3679號移送併辦意旨書附表編號㈡）  告訴人  吳泓璋 109年10月19日下午1時21分許前某時許 先由某不詳詐欺集團成員以Twitter通訊軟體與吳泓璋聯繫；再由另名不詳詐欺集團成員以LINE通訊軟體（暱稱「黃麗雯」）與吳泓璋聯繫，向吳泓璋介紹「萊斯國際投資網站」，並佯稱投入資金至該網站可以獲利云云，致吳泓璋陷於錯誤，依該詐欺集團成員指示，於右列時間匯款右列金額至右列帳戶。 109年10月19日下午1時21分許   12,000元 被告蔡皓宇申設之華南商業銀行帳號000-000000000000號帳戶 ⒈被告蔡皓宇109年12月10日警詢筆錄（見110年度偵字第2356號卷第10至11頁） ⒉告訴人吳泓璋109年10月21日警詢筆錄（見110年度偵字第2356號卷第67至68頁） ⒊被告蔡皓宇華南商業銀行帳號000-000000000000號帳戶109年8月20日至同年11月24日交易明細表1份（見110年度偵字第471號卷第28頁） ⒋告訴人吳泓璋出具之行動轉帳交易明細及交易成功截圖照片1張（見110年度偵字第2356號卷第78頁） ⒌內政部警政署反詐騙諮詢專線紀錄表（見110年度偵字第2356號卷第87頁） ⒍高雄市政府警察局前鎮分局草衙派出所受理詐騙帳戶通報警示簡便格式表（見110年度偵字第2356號卷第69頁） ⒎金融機構聯防機制通報單（見110年度偵字第2356號卷第71至73頁）